臺灣彰化地方法院北斗簡易庭民事判決
111年度斗簡字第279號
原      告  臺灣中小企業銀行股份有限公司

法定代理人  林謙浩  
訴訟代理人  胡建越  
被      告  陳鈺昌  
上列當事人間請求清償債務事件，本院於民國111年9月27日言詞
辯論終結，茲判決如下：
    主    文
被告應給付原告新臺幣參拾玖萬參仟捌佰貳拾肆元，及自民國一
一一年三月二十一日起至清償日止，按年息百分之一點七九五計
算之利息，暨自民國一一一年四月二十二日起至清償日止，其逾
期在六個月以內者，依上開利率百分之十，逾期超過六個月部分
，依上開利率百分之二十計算之違約金。
訴訟費用新臺幣肆仟參佰元由被告負擔。
本判決第一項得假執行；但被告如以新臺幣參拾玖萬參仟捌佰貳
拾肆元為原告預供擔保，得免為假執行。
    事實及理由
一、原告主張：被告於民國110年1月20日向原告借款新臺幣（下
    同）50萬元，借款期間自110年1月21日起至115年1月21日止
    ，利率按中華郵政二年期定期儲金機動利率加利率0.575%機
    動計息即1.22%+0.575%＝1.795%，逾期償還本息時，按借款
    餘額除仍依上開利率計息外，逾期在6個月以内者，按上開
    利率10%，逾期超過6個月以上部分，按上開利率20%計付違
    約金，詎被告僅繳納本息至111年3月21日，迄今尚欠原告39
    3,824元及利息、違約金拒不清償，爰本於消費借貸之法律
    關係，提起本件訴訟等語，並聲明：被告應給付原告393,82
    4元，及自111年3月21日起至清償日止，按年息1.795%計算
    之利息，暨自111年4月22日起至清償日止，逾期在6個月以
    內者，按上開利率10%，逾期超過6個月部分，按上開利率20
    %計算之違約金。
二、被告則以：貸款契約是伊簽名的，對原告請求沒有意見等語
    。
三、原告主張前開事實，業據提出與其所述相符之貸款契約書、
    借據、撥還款明細查詢單、授信約定書等件為證，而被告亦
    表示貸款契約是伊簽名的，對原告請求沒有意見等語，因此
    ，原告主張的事實，應該可以相信是實在的，是原告依照消
    費借貸法律關係，請求被告為如主文第1項所示之本金、利
    息、違約金之給付，為有理由，應該准許。
四、綜上，原告依消費借貸法律關係，請求被告給付如主文第1
    項所示之本金、利息、違約金為有理由，應予准許。
五、本判決原告勝訴部分，係適用民事訴訟法第427條第1項簡易
    訴訟程序所為被告敗訴之判決，依同法第389條第1項第3款
    規定，應依職權宣告假執行。並依同法第392條第2項規定，
    依職權宣告被告如預供相當之擔保，得免為假執行。
六、訴訟費用負擔之依據：民事訴訟法第78條。經查本件訴訟費
    用為原告繳納的第一審裁判費4,300元，因此，本院一併確
    定被告應該負擔的訴訟費用額為4,300元。
中　　華　　民　　國　　111 　年　　9 　　月　　30　　日
                  臺灣彰化地方法院北斗簡易庭
                          法  官  楊鑫忠
以上正本係照原本作成。
如對本判決不服提起上訴，應於送達後20日內，向本院提出上訴
狀並表明上訴理由(須按對造人數附繕本) 。
中　　華　　民　　國　　111 　年　　9 　　月　　30　　日
                          書記官  張清秀